Inventaris van het archief van de familie Van der Staal van Piershil, 1636-1904
Nationaal Archief, Den Haag
- Stukken van persoonlijke aard, B.
  - Aanverwante geslachten, B.2
    - Meerman, B.2.5
      - Pieter Meerman, I.
        - Nalatenschap, b.
          - Brieven van Everdina Meerman te Breda aan Jacoba Catharina van Schoonhoven, weduwe Meerman, waarin zij ondermeer haar toelage ter sprake brengt, 1773 en 1774; 346; 5 stukken
          - Brieven van Everdina Guenellon en Maria Meerman, weduwe van Pieter Guenellon, haar moeder, aan Pieter Leonard Stumphius, zaakwaarnemer van Jacoba Catharina van Schoonhoven, weduwe Meeman, inzake de hun toegezegde halfjaarlijkse uitkering door haar schoonvader Pieter Meerman, 1763, 1764, 1766 en 1768; 347; 1 omslag
          - Kwitanties voor Jacoba Catharina van Schoonhoven, weduwe Meerman en haar erven, van de legatarissen, krachtens het codicil van Pieter Meerman, 1767, 1768, 1770-1775, 1794, 1799-1809; 348; 1 omslag
      - Pieter Meerman, II.
        Pieter Meerman (1716-1762), zoon van I, was raadsheer bij het Hof van Holland. Hij trouwde in 1740 Jacoba Catharina van Schoonhoven (1717-1794).
        - Financiën, a.
          - Kwitanties voor het betalen van de gewone en buitengewone verponding op zijn huis en stal te Rotterdam, 1762; 349; 4 stukken
          - Akte van bevestiging van Pieter Meerman, dat door Abraham en Simeon Boas, bankiers te 's-Gravenhage, op zijn rekening in Engeland £ 1500,- is gestort als onderpand voor de door hem geleende ƒ 12000,-, 1762; 350; 1 stuk
          - Brieven van John Edwards te Londen aan Pieter Meerman, raadsheer bij het Hof van Holland te 's-Gravenhage, inzake belegde fondsen in Engeland; met brief aan Willem Boon, notaris te Rotterdam, 1762; 351; 3 stukken
          - Akte van schuldbekentenis, gepasseerd voor Lambertus Sijthoff, notaris te 's-Gravenhage, door Abraham en Simeon Boas, bankiers aldaar, inzake geleende gelden voor Pieter Meerman. Afschrift; met een memorie van de in onderpand gegeven effecten voor Jacoba Catharina van Schoonhoven, weduwe van Pieter Meerman, 1762. 1774; 352; 2 stukken
          - Brieven van Jacoba Catharina van Schoonhoven, weduwe Meerman aan haar zaakwaarnemer Pieter Leonard Stumphius te Rotterdam, 1762-1768; 353; 1 pak
          - Kwitanties van Pieter van Schoonhoven, 1762, 1763; 354; 3 stukken
          - Kwitantie van Johannes Meerman wegens ontvangen huishuur, 1763; 355; 1 stuk
          - Brieven van John Edwards, correspondent te Londen, aan Jacoba Catharina van Schoonhoven, weduwe Meerman en haar zaakwaarnemer Pieter Leonard Stumphius, koopman te Rotterdam, met afschrift van de akte van aanstelling van Jacoba Catharina van Schoonhoven als executrice-testamentair van haar man Pieter Meerman, voor haar correspondent te Londen; met wisselkoersen,; wissels,; rekeningen-courant; aankondiging van het overlijden van John Edwards en het advies zich te wenden tot James Mathias te Londen,; met brief van James Mathias,; 1762-1764, 1766-1769; 1762; 1762-1764, 1768, 1769; 1762, 1763, 1766, 1767-1769; 1769; 356; 1 pak
            Zie ook inventarisnummer 373.
          - Brief van Daniel Radermacher te Middelburg en van Cornelis van der Veere inzake het uitbetalen van anticipatiegelden aan aandeelhouders van de V.O.C. kamer Zeeland, met rekening-courant; 1762; 1764-1766; 357; 3 stukken
          - Brieven van Anthonie van Citters te Middelburg aan Pieter Leonard Stumphius, zaakwaarnemer van Jacoba Catharina van Schoonhoven, weduwe Meerman, inzake koop en verkoop van effecten, met rekening-courant, 1763, 1764, 1766, 1767 1764-1767; 358; 1 omslag
          - Brieven van Claudius van der Staal aan Pieter Leonard Stumphius, koopman en zaakwaarnemer van zijn schoonmoeder Jacoba Catharina van Schoonhoven, weduwe Meerman, onder meer in verband met haar geldzaken, 1763-1768; 359; 1 omslag
          - Brieven van Pieter Boursse de Superville en Smith te Middelburg aan Pieter Leonard Stumphius te Rotterdam inzake rentebetalingen en transakties van aandelen in de V.O.C., ten behoeve van Jacoba Catharina van Schoonhoven, weduwe Meerman, met kwitanties, losse notities, speciebriefjes en extract uit het transportboek van de V.O.C. kamer Zeeland van; 1764, 1768-1771, 1773-1775, 1799; 1768; 360; 1 omslag
          - Memorie van Pieter Leonard Stumphius inzake uitgegeven bedragen wegens de koop van de buitenplaats Berglust van Pieter Johan van Berckel en van de heerlijkheid Oud-Beijerland, met kwitantie van P. Burman wegens inschrijving in het leenregister; (1767); 1765; 361; 2 stukken
            De buitenplaats werd gekocht door Thymon van Schoonhoven, die haar in 1771 weer verkocht aan de koopman Jean Baudet
            Zie: Rotterdams Jaarboekje 1961, p. 160-161.
          - Kwitanties van H. van der Meij, makelaar te Rotterdam, wegens koop en verkoop van obligaties, 1765, 1771, 1773 en z.d.; 362; 6 stukken
          - Brief van Pieter Leonard Stumphius aan de bankiers Benjamin en Samuel Symons en Zonen in de Zwaneburgstraat te Amsterdam inzake een geldtransport; met antwoord, 1766; 363; 2 stukken
          - Brieven van Johannes Menkema en Ernestus van Harlingen, beiden te Amsterdam, inzake koop van obligaties en van de heerlijkheid Oud-Beijerland, 1766, 1767; 364; 2 stukken
          - Kwitanties van Jacoba Catharina van Schoonhoven, weduwe Meerman, inzake ontvangst van een lijfrente en van ontvangen gelden uit de nalatenschap van haar vader Pieter van Schoonhoven, 1767, 1768; 365; 2 stukken
          - Brieven van Nicolaas Wiltens te Amsterdam, aan Pieter Leonard Stumphius, zaakwaarnemer van Jacoba Catharina van Schoonhoven, weduwe Meerman, in hoofdzaak betrekking hebbende op de vererving van de aandelen der V.O.C. kamers Amsterdam en Enkhuizen, haar nagelaten door haar vader Pieter van Schoonhoven, met balansen; en memorie,; 1767-1771, 1774, 1775; 1768-1774; 1775; 366; 1 omslag
          - Kwitanties van Daniel Marsbag, ontvanger van de V.O.C. kamer Amsterdam, wegens het betalen van het ambtgeld door Jacoba Catharina van Schoonhoven, weduwe Meerman, 1767, 1770; 367; 2 stukken
          - Brief van George van Hoogwerff te Brielle over de verkoop van land en notities van Pieter Leonard Stumphius over de veiling van twee partijen land in de heerlijkheid De Lier, waarvan de opbrengst voor 6/l6e deel toekomt aan Jacoba Catharina van Schoonhoven, weduwe Meerman, 1768, 1769; 368; 2 stukken
          - Attestaties, opgemaakt door George Schutz, Isaäc van Kuijck van Mierop en Abraham Ogier, notarissen te Londen, op verzoek van John Edwards, Gerbrand en Jozua van Neck en George Clifford, kooplieden aldaar, waarin zij verklaren de grootboeken van de Oost-Indische Compagnie van Engeland te hebben gezien, waarin Jacoba Catharina van Schoonhoven, weduwe Meerman, staat gecrediteerd, 1768, 1772; 369; 9 stukken
          - Kwitanties van de notarissen Willem Boon en Johannes Theodorus Frescarode, met losse aantekening van; 1768, 1769, 1771; 1794; 370; 4 stukken
          - Akte van bevestiging door Jacoba Catharina van Schoonhoven, weduwe Meerman, van een lening ten laste van Albert Nicolaas baron van Aerssen van Beijeren, gevestigd op de heerlijkheid Voshol, met concept., 1768; 371; 2 stukken
            Zie ook inventarisnummer 359.
          - Akten van schuldbekentenis van Jan Frederik Stembor voor Jacoba Catharina van Schoonhoven, weduwe Meerman, onder verband van obligaties ten laste van planters op de Deens-Amerikaanse eilanden St. Croix, St. Thomas en St. Jan; met akten van borgstelling, dat de in onderpand gegeven obligaties worden teruggegeven en kwitanties van Jan Frederik Stembor, brieven aan Pieter Leonard Stumphius van Jan Jacob Gouverneur, Joris Geesteranus en Cornelis van der Sleijden, notarissen te Delft, curatoren over de geabandonneerde boedel van Jan Frederik Stembor en Anthonia Verdoes, zijn vrouw, benevens staten van de te verkopen obligaties, rekeningen-courant en specificaties van gekochte obligaties; met bijlagen,; 1768, 1770, 1771; 1773-1776; 1779, 1785, 1786; 372; 1 omslag
          - Brieven van Peter Stapel en Peter Stapel met Richard Muilman naar aanleiding van de dood van John Edwards; met een brief van haar neef Isaäc Hubert te Rotterdam, waarin hij het handelshuis Peter Stapel aanbeveelt, 1769; 373; 3 stukken
          - Kwitanties van Abraham en Simeon Boas, bankiers te 's-Gravenhage, kwitanties voor geleverde wijnen en boter, vrachtkosten naar Oud-Beijerland en losse aantekeningen betreffende financiële aangelegenheden; 1769; 1769-1770, 1772, 1774 en z.d.; 374; 1 omslag
          - Kwitanties van Daniel Marsbag en Jacob Temminck, ontvangers van de V.O.C. kamer Amsterdam, wegens het betalen van de 100ste en 200ste penning door Jacoba Catharina van Schoonhoven, weduwe Meerman, 1769-1775; 375; 6 stukken
          - Kwitanties van Dirk Spaan, schipper tussen Rotterdam en 's-Gravenhage, voor het transport van obligaties en geld, met aantekeningen; 1769-1773, 1775; 1765; 376; 8 stukken
          - Kwitanties van Johannes Nieuwenhuizen, Cornelis Tijcken en Cornelis Brouwer, kosters van de Nederduits Gereformeerde Kerk te Rotterdam, wegens het schoonhouden van het graf van Witte Cornelisz. de With, met aantekening over graven in de Waalse Kerk te Rotterdam, gemeen met de families Lormier en Gevers; 1769, 1770, 1772-1775, 1794; 377; 9 stukken
            Zie ook: J.B.G. Nieuwenhuis, Catalogus van de Handschriftenverzameling van het Gemeentearchief van Rotterdam, Rotterdam 1970, inv.nr. 268.
          - Brieven van Abraham en Simeon Boas, bankiers te 's-Gravenhage, aan Pieter Leonard Stumphius, zaakwaarnemer voor Jacoba Catharina van Schoonhoven, weduwe Meerman, 1769-1778; 378; 1 omslag
          - Brieven van het handelshuis Wolfert van Hemert en Gerard Backus te Londen aan Pieter Leonard Stumphius, zaakwaarnemer van Jacoba Catharina van Schoonhoven, weduwe Meerman, met wissels; en rekeningen-courant,; 1769, 1773-1775, 1794; 1774, 1775; 1773, 1775; 379; 1 omslag
          - Brieven van het handelshuis Maurice en John Daniel Dreijer te Londen aan Pieter Leonard Stumphius, zaakwaarnemer van Jacoba Catharina van Schoonhoven, weduwe Meerman, met wissels; en rekeningen-courant,; 1769-1772; 1763, 1771; 1770, 1771; 380; 1 omslag
          - Brieven van het handelshuis George Clifford Jansz. en Justus Blanckenhagen en van het handelshuis George Clifford Jz. en Co. te Londen aan Pieter Leonard Stumphius te Rotterdam, zaakwaarnemer van Jacoba Catharina van Schoonhoven, weduwe Meerman; met specificaties van ontvangen dividenden, en wissels; 1769-1773; 1770, 1771; 381; 1 omslag
          - Kwitanties van Nicolaas van Schaek, boekhouder der V.O.C. kamer Enkhuizen, wegens het betalen van de 100ste penning door Jacoba Catharina van Schoonhoven, weduwe Meerman, 1769-1775; 382; 7 stukken
          - Kwitanties van de heer Van Staveren en van A.W. van Hoecke, kassiers der V.O.C. kamer Delft, wegens het betalen van de 100ste en 200ste penning door Jacoba Catharina van Schoonhoven, weduwe Meerman, 1769-1777, 1780-1782, 1786-1788; 383; 1 omslag
          - Machtiging voor Louis en Jean Roblot, procureurs-generaal te Parijs, om renten en achterstallige schulden te innen; met brieven van Jean Roblot, wissels, schuldbekentenis en enige losse aantekeningen, 1770, 1774 en z.d.; 384; 1 omslag
          - Kwitanties van Pieter Boursse de Superville en Smith, ontvangers van de V.O.C. kamer Zeeland, wegens het betalen van de 200ste penning en de dubbele 100ste penning door Jacoba Catharina van Schoonhoven, weduwe Meerman, 1771, 1772, 1774, 1779; 385; 3 stukken
          - Akte van schuldbekentenis, gepasseerd voor Arnoldus de Ridder, notaris te Amsterdam, door Johannes van Seppenwolde, koopman aldaar, inzake geleende gelden met als onderpand effecten van de Oostindische Compagnie van Engeland, voor Jacoba Catharina van Schoonhoven, weduwe Meerman, met rekening-courant, brieven aan Pieter Leonard Stumphius van Johannes van Seppenwolde, Hermannus van Seppenwolde te Alphen, B. Bongaards te Amsterdam, concept-brief van Stumphius en advies van Clifford en Zn. te Amsterdam; met verantwoordingen, waarschijnlijk van Johannes van Seppenwolde,; 1772; 1772-1774; 1769-1773, 1775, 1790; 386; 1 omslag
          - Akte van volmacht van Jacoba Catharina van Schoonhoven, weduwe Meerman, voor George Clifford Jansz., koopman te Londen, om in haar naam effecten te verkopen, 1772; 387; 1 stuk
          - Akte van protest, opgemaakt door Benjamin Bonnet, notaris te Londen, voor Wolfert van Hemert en Gerard Backus, kooplieden aldaar, uit naam van Jacoba Catharina van Schoonhoven, weduwe Meerman, inzake het niet afgeven van obligaties van de Oostindische Compagnie van Engeland door Abraham de Crasto, koopman te Londen, 1773; 388; 1 stuk
          - Brieven van het handelshuis Stapel, Coxe en Meilan te Londen aan Pieter Leonard Stumphius, zaakwaarnemer van Jacoba Catharina van Schoonhoven, weduwe Meerman, met rekening-courant en wissels; 1773-1775, 1794; 1773; 389; 1 omslag
          - Kwitanties van Johannes Ebbe en R. Carter en van W. Jochems voor de koop van obligaties, en kwitantie van Huberta Luijten voor de restitutie van rente, die door de Leen- en Wisselbank van Kopenhagen per vergissing was uitbetaald aan Jacoba Catharina van Schoonhoven, weduwe Meerman, 1774, 1789; 390; 4 stukken
          - Stukken met betrekking tot het verlenen van een hypotheek voor de vernieuwing van de branderij aan de Koornmarkt te Delft, door Jacoba Catharina van Schoonhoven, weduwe Meerman, ten laste van Hendrik Laurens en Jan en Hendrik van leveren; met brieven van Pieter Slegge en Reijer Geesteranus, 1779, 1781, 1782, 1785; 391; 1 omslag
          - Attestaties, opgemaakt door Pieter Hendrik Hoogenbergh en Benjamin Bonnet, notarissen te Londen, op verzoek van de handelshuizen Stapel, Coxe en Meilan en van Wolfert van Hemert en Gerard Backus, waarin zij verklaren op het kantoor van de Bank van Engeland de grootboeken te hebben gezien, waarin Jacoba Catharina van Schoonhoven, weduwe Meerman, staat gecrediteerd, 1776, 1777, 1779, 1781; 392; 4 stukken
          - Brief van Elisabeth Maria van Aalst, weduwe van J. Goldbach te Zwammerdam, inzake de aflossing van een schuld, 1778; 393; 1 stuk
          - Brieven van Jan en Theodoor van Marselis te Amsterdam, inzake het uitbetalen van ingesloten assignatie door Hermannus van Seppenwolde en de weigering obligaties te zijnen laste in ontvangst te nemen, met concept-brief van Pieter Leonard Stumphius., 1779; 394; 4 stukken
          - Brief van H. van Castrop te Amsterdam naar aanleiding van het vonnis van Van Seppenwolde, 1781; 395; 1 stuk
          - Stukken betreffende de voorgenomen manipulaties door Johannes en Hermannus van Seppenwolde met in onderpand gegeven effecten aan het handelshuis George Clifford en Zoonen te Amsterdam, 1782; 396; 2 katernen
          - Staten, houdende opgave van het vermogen van Jacoba Catharina van Schoonhoven, weduwe Meerman, ter voldoening van de 25ste penning, 1788; 397; 1 omslag
          - Staten van ontvangen, belegde en aangekochte kapitalen in het jaar 1789 door J. van der Kloot voor Jacoba Catharina van Schoonhoven, weduwe Meerman, 398; 2 stukken
          - Staten van de bezittingen van Jacoba Catharina van Schoonhoven, weduwe Meerman, 1789, 1790; 399; 1 omslag
          - Rekeningen-courant, opgemaakt door Pieter Leonard Stumpius voor Jacoba Catharina van Schoonhoven, weduwe Meerman, 1790, 1791; 400; 1 katern en 2 stukken
        - Nalatenschap, b.
          - Testament, gepasseerd voor Willem Boon, notaris te Rotterdam, van Pieter Meerman en Jacoba Catharina van Schoonhoven, 1743; 401; 1 katern
          - Kwitanties van A. Vos vanwege het ontvangen brandgeld voor het huis Haagvliet te Voorburg, met aantekening, waaruit blijkt, dat Daniel Pompejus du Tour het lantaarngeld en het brandgeld voor de huizen van Jacoba Catharina van Schoonhoven, weduwe Meerman, in 's-Gravenhage heeft betaald; 1793, 1794; 1794; 402; 3 stukken
          - Rekeningen en kwitanties van de begrafenis van Jacoba Catharina van Schoonhoven, weduwe Meerman en voor het maken van een rouwwapenbord in de Grote Kerk te 's-Gravenhage, 1794 en z.d.; 403; 1 omslag
          - Staat van geleende gelden door Charles Jan Bentinck, opgemaakt door F.W. Chion; met kwitantie, en rekeningen van Dreux en Lookhorst voor de verkoop van verschillende obligaties, 1794, 1795; 404; 4 stukken
          - Kwitanties van Johan Adriaan Bichon, ontvanger der Gemene lands middelen te Rotterdam, wegens het betalen van de 100ste penning, 1794; 405; 2 stukken
          - Kwitantie van Cornelis van der Bijl, ontvanger te 's-Gravenhage, vanwege de ontvangst van het voet- en straatgeld van een huis, gelegen aan de noordzijde van het Voorhout, 1794; 406; 1 stuk
            Zie inventarisnummer 27.
          - Aanslagbiljetten en kwitanties voor het betalen van de verponding, het lantaarn- en tuchthuisgeld; met een aanslagbiljet tot steun voor het onderhoud der armen van Rotterdam, 1799, 1802, 1803; 407; 7 stukken
          - Kwitanties van J. van der Laan, ontvanger van het departement van Financiën van het comité tot de zaken van de Oostindische Handel en Bezittingen, voor de ontvangst van de 100ste en 200ste penning en het ambtgeld op de aandelen van Jacoba Catharina van Schoonhoven, 1800; 408; 3 stukken
      - Johanna Geertruida Meerman, III.
        Johanna Geertruida Meerman (1745-1805), dochter van II, trouwde in 1764 Daniel Pompejus du Tour, commies van de Generaliteits Rekenkamer (1736-1812).
        - Eigendommen, a.
          - Memorie over de hofstede Raaphorst met bijbehorende goederen, waarmee François Pieter de Bas werd beleend; met afschrift uit de Leen- en Registerkamer van de Staten van Holland en Westfriesland, memorie van Daniel Pompejus du Tour inzake de kwaliteit van het hakhout en brieven van Pieter Leonard Stumphius met betrekking tot het betalen van verschuldigde rente over geleende gelden aan Jacoba Catharina van Schoonhoven, weduwe Meerman, 1772, 1779, 1782 en z.d.; 409; 6 stukken
        - Financiën, b.
          - Brieven van het handelshuis de weduwe John Daniel Dreijer en Maurice Dreijer te Londen, 1763, 1764; 410; 5 stukken
          - Brieven van Daniel Pompejus du Tour, echtgenoot van Johanna Geertruida Meerman, aan Pieter Leonard Stumphius, over geldelijke aangelegenheden, 1763, 1764; 411; 3 stukken
    - Gevers, B.2.6
      - Josina Gevers, I.
        Josina Gevers (1632-1708) was een dochter van Paulus Gevers en Elisabeth Lestebedde.
        - Nalatenschap, a.
          - Staat van nagelaten goederen door Josina Gevers en de verdeling daarvan tussen de erfgenamen ingevolge haar testamentaire beschikkingen van 27 maart 1708, gepasseerd voor Arnoldus Meijsterus, notaris te Rotterdam. Uittreksel., 1733; 412; 1 deel
      - Witte Gevers, II-1.
        Witte Gevers (1672-1744), zoon van Hendrik Gevers en Anna de With, was onder meer lid van de vroedschap van Rotterdam, gedeputeerde ter dagvaart, burgemeester, rekenmeester, commissaris van de Wisselbank, tresorier en lid van de Admiraliteit op de Haas. Hij trouwde in 1704 Anna Maria IJsbrands (1676-1756).
        - Familieleven, a.
          - Aantekeningen betreffende de familie van Witte Gevers, die na zijn dood zijn voortgezet, met afschrift en stuk van later datum, waarin men verband probeert te leggen tussen de familie Van der Staal en Witte Cornelisz. de With; 1704-1761; 413; 3 stukken
        - Eigendommen, b.
          - Akte van transport door Maria van Pauze, echtgenote van Gerrit Stoop, gerechtsbode, enige erfgename van Adrianus van Pauze, haar vader, van een schuldbrief ten laste van Simon de Ridder, ten behoeve van Witte Gevers, 1744; 414; 1 stuk
        - Nalatenschap, c.
          - Testament, gepasseerd voor Arnoldus Meijsterus, notaris te Rotterdam, van Witte Gevers en zijn vrouw Anna Maria IJsbrands. Uittreksel., 1790; 415; 1 stuk
      - Elisabeth Gevers, II-2.
        Elisabeth Gevers (1674-1744) trouwde in 1729 Hendrik Pelt (1672-1739), heer van Piershil. Hij was onder meer schepen en lid van de vroedschap van Rotterdam, gedeputeerde ter dagvaart, burgemeester, lid der Staten-Generaal, rekenmeester, commissaris van de Wisselbank en Bewindhebber der W.I.C.
        - Eigendommen, a.
          - Akte van transport, gepasseerd voor Willem Boon, notaris te Rotterdam, door Margaretha Hardewil, echtgenote van Jan Heemskerk, van obligaties ten laste van de Staten van Holland en Westfriesland, ten behoeve van Elisabeth Gevers, weduwe van Hendrik Pelt, heer van Piershil, te Rotterdam, met retroacta en bijlagen; 1740; 1714-1729; 416; 3 katernen en 2 stukken
        - Nalatenschap, b.
          - Akte van transport, gepasseerd voor Willem Boon, notaris te Rotterdam, door Hillegonda Gevers, weduwe van Pieter Meerman en Hendrik Gevers, heer van Piershil, enige erfgenamen van Elisabeth Gevers, weduwe van Hendrik Pelt, van obligaties ten laste van de Staten van Holland en Westfriesland, ten behoeve van Hillegonda Petronella en Pieter Meerman, uit de nalatenschap van hun oud-tante Elisabeth Gevers, ingevolge haar testamentaire beschikking, 1744; 417; 1 katern
            Zie inventarisnummer 779.
      - Hendrik Gevers, III.
        Hendrik Gevers (1715-1761), zoon van II-1, was onder meer lid van de vroedschap van Rotterdam, gedeputeerde ter dagvaart, burgemeester, rekenmeester, commissaris van de Wisselbank, schepen van Cool, schepen van Schieland en vanaf 1744 heer van Piershil. Hij trouwde in 1740 Catharina Noorthey (1708-1755).
        - Familieleven, a.
          - Testament, gepasseerd voor Willem van Rijp, notaris te Rotterdam, door Jacob IJsbrands, oud-burgemeester, lid van de vroedschap van Rotterdam, ten gunste van zijn neef Hendrik Gevers, heer van Piershil. Uittreksel., 1746; 418; 1 stuk
          - Attestatie, gepasseerd voor Willem Boon, notaris te Rotterdam, waarin Hartman de Custer, kamerbewaarder en Dirk Labee, gerechtsbode, verklaren op verzoek van Hendrik Gevers, heer van Piershil, dat deze de enige nakomeling is van Anna Maria IJsbrands. Afschrift., 1756; 419; 1 stuk
          - Akte van toestemming van de Staten van Holland en Westfriesland voor Hendrik Gevers, secretaris van Rotterdam, om behoudens enkele voorwaarden over zijn goederen bij testament of codicil naar eigen inzicht te mogen beschikken, 1740; 420; 1 charter
        - Nalatenschap, b.
          - Staat van scheiding en deling, gepasseerd voor M.M. van der Loeff, notaris te Rotterdam, van de nalatenschap van Hendrik Gevers, heer van Piershil, weduwnaar van Catharina Noorthey, tussen Jacoba Catharina van Schoonhoven, weduwe van Pieter Meerman, zijn neef en de overige erfgenamen van hun overgrootouders Jacob Blaeuw en Anna Maria Soetens, te weten Anna Maria van Wijelick, Thomas Hoog, pensionaris van Schiedam, Hermanus Hoog, koopman, Jacob Hoog, doctor in de medicijnen en Johannes Hoog, kinderen en erfgenamen van Maria Catharina van Wijelick en Marinus Hoog, predikant te Schoonhoven, Uittreksel; 1763; 1777; 421; 1 katern
    - Van Schoonhoven, B.2.7
      - Thymon van Schoonhoven, I.
        Thymon van Schoonhoven (1653-1716), zoon van Thymon van Schoonhoven en Maria Reyniersdr. Tinneback, was Koopman, lid van de vroedschap van Rotterdam, gedeputeerde ter dagvaart, burgemeester, rekenmeester en trezorier. Hij trouwde in 1677 Angenieta van Herzeele (1660-1722).
        - Nalatenschap, a.
          - Staat en scheiding van de nalatenschap van Angenieta van Herzeele, weduwe van Thymon van Schoonhoven, overleden te Rotterdam, ingevolge haar testamentaire beschikkingen gepasseerd in 1735, 1737 en 1742 voor Willem Boon, Jacob Bremer en Johan Obreen, notarissen te Rotterdam, met kopieën van deze beschikkingen, nadere bepalingen omtrent de uitvoering; en 2 kwitanties,; 1778; 1774, 1775,; 422; 1 deel, 3 katernen en 3 stukken
      - Pieter van Schoonhoven, II.